臺灣板橋地方法院刑事判決　　　　　　100 年度易字第1768號
公　訴　人　臺灣板橋地方法院檢察署檢察官
被　　　告　陳修旭
上列被告因傷害等案件，經檢察官提起公訴（100 年度偵字第73
71號），本院裁定就恐嚇危害安全之部分改依簡式審判程序審理
，判決如下：
    主  文
陳修旭犯恐嚇危害安全罪，處拘役參拾日，如易科罰金，以新臺
幣壹仟元折算壹日。緩刑貳年，緩刑期間內付保護管束，且於緩
刑付保護管束期間內，禁止對被害人張可欣實施家庭暴力行為。
    事  實
一、陳修旭與張可欣間互為大伯、弟媳，是兩人間具有家庭暴力
    防治法第3 條第4 款之家庭成員關係，於民國100 年2 月9
    日11時許，陳修旭因母親忌日，前往其弟陳啟麟、弟媳張可
    欣位於新北市○○區○○路二段95號7 樓之住處。嗣陳修旭
    因不明原因，先基於傷害犯意，徒手勒住張可欣脖子，並毆
    打其頭部，致張可欣受有頭皮及頸之挫傷、下唇擦傷、頸部
    扭傷及拉傷、右側腕之扭傷等傷害（陳修旭傷害部分，業經
    張可欣撤回告訴，由本院另為公訴不受理之判決），經陳啟
    麟見狀後，隨即將二人拉開。詎陳修旭另基於恐嚇之犯意，
    在上址住處內，以「我要殺你」一語恫嚇張可欣，以此加害
    生命、身體之事恐嚇張可欣，致張可欣心生畏懼，並生危害
    於安全。
二、案經張可欣訴由新北市政府警察局永和分局移送臺灣板橋地
    方法院檢察署檢察官偵查起訴。
    理  由
一、查被告陳修旭所犯並非死刑、無期徒刑、最輕本刑為3 年以
    上有期徒刑之罪或高等法院管轄第一審案件，而其於準備程
    序進行中，被告先就被訴恐嚇危害安全之事實為有罪之陳述
    ，經法官告知簡式審判程序之旨，並聽取公訴人及被告之意
    見後，本院認適宜改依簡式審判程序進行，爰依刑事訴訟法
    第273 條之1 第1 項規定，裁定進行簡式審判程序，合先敘
    明。
二、上揭事實，業據被告於本院審理中供認不諱，核與證人即告
    訴人張可欣於警詢、偵查中之指訴，及證人陳啟麟、陳麗芬
    於偵查中證述之情節大致相符，並有天主教耕莘醫院乙診字
    第乙0000000000號診斷證明書1 紙及告訴人張可欣傷勢之照
    片4 張等在卷可資佐證，足認被告之自白核與事實相符，本
    案事證明確，被告之恐嚇犯行洵堪認定。
三、按家庭暴力防治法所稱家庭暴力者，謂家庭成員間實施身體
    或精神上不法侵害之行為，家庭暴力防治法第2 條第1 款定
    有明文。查告訴人張可欣為被告陳修旭之弟媳，業據其2 人
    陳稱在卷，足認2 人間具有家庭暴力防治法第3 條第4 款所
    稱「旁系姻親」之家庭成員關係。查本件被告於上開時、地
    出手毆打告訴人張可欣後，經其弟陳啟麟見狀後將二人拉開
    ，詎被告因而心生不滿，隨即以「我要殺你」一語向告訴人
    張可欣為恫嚇之行為，衡之社會一般常情觀之，出手毆打他
    人之後隨即以「我要殺你」一語恫嚇之行為，顯有隱諭將再
    次傷害他人之意味，此舉客觀上已足使一般人聞之而感到畏
    懼，是核被告陳修旭所為，係犯刑法第305 條之恐嚇危害安
    全罪。上開被告陳修旭所犯恐嚇危害安全罪部份，屬於對家
    庭成員間實施精神不法侵害之行為，自該當家庭暴力防治法
    所稱之家庭暴力罪，惟因家庭暴力防治法對於家庭暴力罪並
    無科處刑罰之規定，是以僅依刑法恐嚇危害安全罪予以論罪
    科刑。爰審酌被告不思以理性方式解決與親戚間之糾紛，竟
    徒手毆打復出言恐嚇告訴人，造成告訴人心生畏懼，行為實
    有非當，惟念及被告於本院審理中已坦承犯行，並當庭向告
    訴人致歉，且與告訴人於本院100 年6 月23日準備程序中和
    解成立，獲得告訴人之諒解，告訴人並當庭具狀撤回傷害部
    分之告訴，此有撤回告訴狀1 份（見本院卷第22頁）在卷可
    考，足見其犯後態度尚可，又被告除本件犯行外，未曾因故
    意犯罪受有期徒刑以上刑之宣告，有臺灣高等法院被告前案
    紀錄表1 份附卷可考，素行尚佳，兼衡被告犯罪之動機、手
    段、智識程度及被告為罹患精神憂鬱症之人，有其提出診斷
    證明書1 份附卷可參（見100 年度偵字第7371號偵查卷宗第
    27頁）等一切情狀，量處如主文所示之刑，並諭知如主文所
    示易科罰金之折算標準，以資懲儆。
四、末查，被告陳修旭並無前科，亦未曾受有期徒刑以上之宣告
    ，業如前述。本院斟酌告訴人張可欣於本院準備程序中已與
    被告達成和解，此觀之本院卷附筆錄即明，又被告既亦當庭
    允諾今後不會再對告訴人為任何言語或肢體上騷擾之行為，
    則經此刑之宣告後，當已知警惕而無再犯之虞，因認暫不執
    行其刑為當，予以宣告被告緩刑2 年，以啟自新，並依家庭
    暴力防治法第38條第1 項之規定，併予宣告緩刑期間付保護
    管束，及依同法第38條第2 項之規定諭知被告於緩刑期間應
    遵守事項如主文所示。
據上論斷，應依刑事訴訟法第273 條之1 第1 項、第299 條第1
項前段，刑法第305 條、第41條第1 項前段、第74條第1 項第1
款，家庭暴力防治法第38條第1 項、第2 項，刑法施行法第1條
之1 第1 項、第2 項前段，判決如主文。
本案經檢察官吳孟竹到庭執行職務。
中    華    民    國  100     年    6     月    30    日
                  刑事第九庭    法  官  鄭凱文
以上正本證明與原本無異。
如不服本判決應於收受本判決後10日內向本院提出上訴書狀，並
應敘述具體理由。其未敘述上訴理由者，應於上訴期間屆滿後20
日內補提理由書狀於本院 (均須按他造當事人之人數附繕本)「
切勿逕送上級法院」。
                                書記官  陳筱惠
中    華    民    國   100    年    6     月    30    日
本案論罪科刑法條：
中華民國刑法第305條
（恐嚇危害安全罪）
以加害生命、身體、自由、名譽、財產之事，恐嚇他人致生危害
於安全者，處 2 年以下有期徒刑、拘役或 3 百元以下罰金。